【裁判字號】    98,訴,2892
【裁判日期】    981231
【裁判案由】    清償借款
【裁判全文】
臺灣臺中地方法院民事判決  98年度訴字第2892號
原      告  國泰人壽保險股份有限公司
法定代理人  乙○○
訴訟代理人  甲○○
被      告  丙○○○○○○
兼上1人
訴訟代理人  丁○○
上當事人間請求清償借款事件，本院於民國98年12月21日言詞辯
論終結，判決如左：
    主      文
被告應連帶給付原告新臺幣貳佰柒拾參萬貳仟伍佰玖拾玖元，及
其中新臺幣貳佰貳拾伍萬捌仟柒佰伍拾玖元，自民國九十三年九
月一日起至清償日止，按年息百分之二點五計算之利息，暨自民
國九十三年十月二日起至清償日止，其逾期在六個月以內者，按
上開利率百分之十，逾期超過六個月部分，按上開利率百分之二
十計算之違約金。
訴訟費用由被告連帶負擔。
本判決於原告以新台幣玖拾壹萬元為被告供擔保後，得假執行。
    事實及理由
一、原告起訴主張被告丙○○○○○○於民國86年7月31日，以
    被告丁○○為連帶保證人，向原告借款新臺幣（下同）2,30
    0,000元，約定利息自借款日起按年息6.01%計算，並依原告
    公司於每年3月及9月所訂新利率計付利息，借款期限至116
    年7 月31日止，每月為一期按月攤還本息，如未按期繳款，
    其餘借款視為全部到期，並自逾期時起6個月內按上開利率
    10%，逾期超過6個月以上部分，按上開利率20%加付違約金
    。嗣被告因88年921大地震致原提供系爭借款擔保之房屋全
    倒，向原告聲請暫緩繳納利息5年，惟自93年9月1日起緩繳
    期間屆滿後即未依約還款，尚欠本金2,258,759元及利息、
    違約金未清償，迭經催討均未置理，爰依消費借貸及連帶保
    證契約訴請被告連帶清償借款，並聲明求為判決如主文所示
    。
二、被告對於原告主張均不爭執，惟以目前無力清償為辯。並聲
    明求為判決駁回原告之訴。
三、原告主張之事實，已據其提出擔保放款借據、約定書及借款
    內容變更同意書為證，核屬相符，且為被告所自認，堪信為
    真正。
四、按消費借貸者，謂當事人一方移轉金錢或其他代替物之所有
    權於他方，而約定他方以種類、品質、數量相同之物返還之
    契約，民法第474條第1項定有明文；又稱保證者，謂當事人
    約定，一方於他方之債務人不履行債務時，由其代負履行責
    任之契約，同法第739條亦有明文；另保證債務之所謂連帶
    ，係指保證人與主債務人負同一債務，對於債權人各負全部
    給付之責任者而言，此就民法第272條第1項規定連帶債務之
    文義參照觀之甚明（最高法院45年台上字第1426號判例可資
    參照）；而連帶債務之債權人，依同法第273條第1項規定，
    得對於債務人中之一人或數人或其全體，同時或先後請求全
    部或一部之給付。本件被告丙○○○○○○向原告借款，既
    未依約清償，借款自視為全部到期，被告丁○○為其連帶保
    證人，應負連帶清償責任。從而，原告依消費借貸及連帶保
    證契約請求被告連帶給付2,732,599元及其中2,258,759元自
    93年9月1日起至清償日止，按年息2.5%計算之利息，並自93
    年10月2日起至清償日止，其逾期在6個月以內者，按上開利
    率10%，逾期超過6個月部分，按上開利率20%計算之違約金
    ，為有理由，應予准許。
五、原告陳明願供擔保，聲請宣告假執行，經核並無不合，爰酌
    定相當擔保金額，准許之。
六、訴訟費用負擔之依據：民事訴訟法第85條第2項、第390條第
    2項，判決如主文。
中    華    民    國    98    年    12    月    31    日
                  民事第二庭    法  官  涂秀玲
正本係照原本作成。
如對本判決上訴，須於判決送達後20日內向本院提出上訴狀。
中    華    民    國    98    年    12    月    31    日
                                書記官  鐘麗芳

司法院資訊處製作；財團法人民間司法改革基金會備份。
